臺灣彰化地方法院刑事判決　　　　　　　　　　　　九十三年度訴字第一三八八號
　　公　訴　人　臺灣彰化地方法院檢察署檢察官
　　被　　　告　戊○○原名高.
　　　　　　　　　　　　（另案於臺灣雲林監獄執行中）
右列被告因違反毒品危害防制條例等案件，經檢察官提起公訴（九十三年度毒偵字第
三三一四、三三九九、三四五四號、九十三年度偵字第六一八六、六二一八、六二三
０、六二三一、六七三七、六八四０、六九三一、七一三０號），被告於本院準備程
序中就被訴事實為有罪之陳述，經本院裁定依簡式審判程序審理，判決如左：
    主  文
戊○○連續施用第一級毒品，累犯，處有期徒刑壹年貳月；又連續竊盜，累犯，處有
期徒刑伍月；應執行有期徒刑壹年陸月。
    事  實
一、戊○○（原名高忠榮）前於民國九十一年六月二十八日，因施用第一、二級毒品
    案件，經本院以九十一年度訴字第五三八號判處有期徒刑八月、四月，並定應執
    行刑為有期徒刑十一月，同年十月十四日，並經臺灣高等法院台中分院駁回上訴
    而告確定，入監服刑後，於九十三年一月二日縮短刑期執行完畢。又其前於八十
    九年間，因施用毒品案件，經本院裁定送觀察、勒戒後，認有繼續施用毒品之傾
    向，再令入戒治處所施以強制戒治，戒治期滿，由臺灣彰化地方法院檢察署檢察
    官於九十年七月六日以九十年度戒毒偵字第九三一號為不起訴處分確定，同年再
    因施用第一、二級毒品，經本院裁定令入戒治處所施以強制戒治，並由臺灣彰化
    地方法院檢察署檢察官提起公訴（嗣由本院以九十一年度訴字第五三八號判決，
    再經上訴駁回而確定在案），強制戒治部分，並於九十二年二月二十日停止戒治
    付保護管束期滿而執行完畢。又戊○○於前開強制戒治戒處分執行完畢後，自九
    十三年二月二十八日起至同年四月二十三日止，再因連續施用第一級毒品海洛因
    多次，及於九十三年三月三十日施用第二級毒品安非他命一次，經檢察官提起公
    訴後，由本院於九十三年六月十八日，以九十三年度訴字第五七六號各判處有期
    徒刑十月、五月，並定應執行刑為有期徒刑一年一月，而戊○○因未上訴，全案
    遂於同年七月十九日確定在案（同年十月四日並入臺灣彰化監獄執行迄今）。詎
    戊○○仍不知悔改，未能戒除毒癮，於前開強制戒治處分執行完畢釋放後五年內
    ，再基於施用第一級毒品海洛因之概括犯意，自本院前開九十三年度訴字第五七
    六號判決宣示後之九十三年六月二十日起至同年十月四日八時許止，在其位於彰
    化縣永靖鄉五福村五福巷九十一號住處，以將海洛因摻水後再以針筒注射之方式
    ，連續施用第一級毒品海洛因多次，一天施用一次。嗣於九十三年七月六日十六
    時許，因係列管毒品人口，經彰化縣警察局員林分局定期調驗，驗出其尿液呈嗎
    啡陽性反應；同年八月十六日十八時三十分許，因涉機車竊盜為警查獲後（另詳
    後述），於同日經採其尿液送驗，結果呈嗎啡陽性反應；同年月二十二日十一時
    許，因涉盆栽竊盜為警循線查獲後（亦另詳後述），於同日經採其尿液送驗，結
    果呈嗎啡陽性反應；又戊○○於九十三年十月四日入監執行前揭本院九十三年度
    訴字第五七六號判處之徒刑時，經臺灣彰化監獄彰化分監採驗其尿液，驗出其尿
    液呈鴉片類陽性反應。
二、戊○○為購買毒品，惟因缺乏經濟來源，竟意圖為自己不法之所有，並基於概括
    之犯意，分別於：(1)九十三年七月二十六日十二時三十分許，在彰化縣田尾鄉○○段第三六一地號土地上，徒手竊取丁○○○所有之桂花盆栽十五株（價值約新
    台幣【下同】三百七十五元），得手後，以機車載運至彰化縣田尾鄉○○路旁，
    以每株二十五元之價格，出售予流動盆栽商販。(2)同日十二時三十分許，在彰化
    縣田尾鄉○○段第三六二地號土地上，徒手竊取高讀賢所有之夜合花盆栽十五株
    （價值約三百七十五元），得手後，以機車載運至彰化縣田尾鄉○○路旁，以每
    株二十五元之價格，出售予流動盆栽商販。(3)同年八月一日十六時三十分許，在
    彰化縣永靖鄉○○段第六八一地號苗園內，徒手竊取甲○○所有之柳丁盆栽三株
    ，然於尚未得手之際，即為甲○○發覺而未遂。(4)同年八月十二日二十時許，在
    彰化縣永靖鄉○○村○○路○段三十四巷九十弄口，見浦文湟所有車牌號碼ＴＮ
    Ｍ－四一三號機車（原車主為浦國隆，甫於九十三年八月八日出售予浦文湟，價
    值約一萬一千元）鑰匙未拔出，竟將該部機車竊為己有以供代步之用。(5)同年八
    月十四日七時許，在彰化縣田永靖鄉○○段第六八三地號土地上，徒手竊取乙○○所有之虎頭柑盆栽十二株（價值約六千元），得手後，以機車載運至彰化縣田
    尾鄉○○路旁，以每株三百元之價格，出售予流動盆栽商販。(6)同年八月二十一
    日十一時許，在彰化縣永靖鄉張厝巷四八八號，徒手竊取辛○○所有之玉蘭花盆
    栽三十株（價值約四千五百元），得手後，以機車載運至彰化縣田尾鄉○○路○
    段二十八號，以每株六十元之價格出售予「進興綜合園藝」黃婉珠。嗣於九十三
    年八月十六日十八時三十分許，戊○○騎乘竊來之車牌號碼ＴＮＭ－四一三號機
    車行經彰化縣永靖鄉○○村○○路與永社路口時為警查獲，並扣得該部機車，其
    餘犯行，則經由戊○○之供述而陸續查獲。
三、案經彰化縣警察局員林分局、北斗分局報請暨被害人丁○○○、高讀賢、甲○○
    、浦文湟、乙○○、辛○○訴由彰化縣警察局員林分局報請臺灣彰化地方法院檢
    察署檢察官偵查起訴。
    理  由
一、右開事實一部分，業據被告戊○○於本院審理時坦承不諱，且被告於九十三年七
    月六日、同年八月十六日、同年八月二十二日為警採集之尿液，經送詮昕科技股
    份有限公司及彰化縣衛生局檢驗結果，均呈嗎啡陽性反應，此有彰化縣警察局員
    林分局、北斗分局委託檢驗尿液代號與真實姓名對照認證單、詮昕科技股份有限
    公司九十三年七月十四日出具之濫用藥物尿液檢驗報告及彰化縣衛生局於同年八
    月二十三日、同年八月三十日各別出具之煙毒尿液檢驗成績書各一紙附卷可稽，
    又被告於九十三年十月四日入監執行前揭本院九十三年度訴字第五七六號判處之
    徒刑時，經臺灣彰化監獄彰化分監採驗其尿液，亦驗出其尿液呈鴉片類陽性反應
    ，復有檢體採收紀錄表及詮昕科技股份有限公司九十三年十月八日出具之濫用藥
    物尿液檢驗報告各一紙在卷足憑，被告自白核與事實相符。又被告前於八十九年
    間，因施用毒品案件，經本院裁定送觀察、勒戒後，認有繼續施用毒品之傾向，
    再令入戒治處所施以強制戒治，戒治期滿，由臺灣彰化地方法院檢察署檢察官於
    九十年七月六日以九十年度戒毒偵字第九三一號為不起訴處分確定，同年再因施
    用第一、二級毒品，經本院裁定令入戒治處所施以強制戒治，並由臺灣彰化地方
    法院檢察署檢察官提起公訴（嗣由本院以九十一年度訴字第五三八號判決，再經
    上訴駁回而確定在案），強制戒治部分，並於九十二年二月二十日停止戒治付保
    護管束期滿而執行完畢等情，有前開本院刑事判決書、臺灣彰化地方法院檢察署
    保護管束指揮書、刑案資料查註紀錄表及臺灣高等法院被告全國前案紀錄表各一
    份附卷可據，被告於上述強制戒治處分執行完畢釋放後五年內再施用第一級毒品
    之事證明確；又參照最高法院三十二年上字第二五七號號判例意旨：「按刑事訴
    訟法第二百九十四條第一款規定（現行刑事訴訟法第三百零二條第一款），案件
    曾經判決確定者，應為免訴之判決，係以同一案件，已經法院為實體上之確定判
    決，該被告應否受刑事制裁，即因前次判決而確定，不能更為其他有罪或無罪之
    實體上裁判。此項原則，關於實質上一罪或裁判上一罪（如刑法第五十五條及第
    五十六條之犯罪），其一部事實已經判決確定者，對於構成一罪之其他部分，固
    亦均應適用，但此種情形，係因審判不可分之關係，在審理事實之法院，對於全
    部犯罪事實，按照刑事訴訟法第二百四十六條規定本應予以審判，故其確定判決
    之既判力，亦自應及於全部之犯罪事實，若在最後審理事實法院宣示判決後，始
    行發生之事實，既非該法院所得審判，即為該案判決之既判力所不能及，檢察官
    或自訴人如就此部發生之事實依法起訴，既不在曾經確定判決之範圍以內，即係
    另一犯罪問題，受訴法院仍應分別為有罪或無罪之實體上裁判，縱令檢察官或自
    訴人，係就前案事實與其後新發生之事實，誤認為實質上一罪或裁判上一罪，一
    併起訴，受訴法院除應將前確定判決既判力所及部分諭知免訴外，關於其後新發
    生之事實，並不在刑事訴訟法第二百九十四條第一款所載情形之列，非可一併免
    訴。」，查本件被告於前開強制戒治戒處分執行完畢後，自九十三年二月二十八
    日起至同年四月二十三日止，再因連續施用第一級毒品海洛因多次，及於九十三
    年三月三十日施用第二級毒品安非他命一次，經檢察官提起公訴後，由本院於九
    十三年六月十八日，以九十三年度訴字第五七六號各判處有期徒刑十月、五月，
    並定應執行刑為有期徒刑一年一月，之後被告因未上訴，全案遂於同年七月十九
    日確定在案，有本院前揭刑事判決書附卷可佐，則被告於前案即本院九十三年度
    訴字第五七六號九十三年六月十八日判決宣示後之九十三年六月二十日始再施用
    之犯行，即非本院前開刑事確定判決之既判力所及，此部分本院自得加以論罪科
    刑，附此敘明。從而，被告此部分犯行，洵堪認定，自應依法論科。
二、右開事實二部分，亦據被告於本院審理時直認不諱，核與被害人丁○○○、高讀
    賢、甲○○、浦文湟、乙○○、辛○○等於警詢中指述失竊之情節相符，復據證
    人浦國隆、甲○○、黃婉珠等於警詢中證述無誤，且有贓物認領保管單二紙、照
    片六幀、車籍作業系統－查詢認可資料一份等附卷可稽，被告竊盜犯行，亦洵堪
    認定。
三、核被告所為，係犯毒品危害防制條例第十條第一項之施用第一級毒品罪及刑法第
    三百二十條第一項之竊盜罪、第三百二十條第三項、第一項之竊盜未遂罪（右開
    事實二之(3)部分）。被告於施用毒品前持有海洛因之低度行為，應為施用之高度
    行為所吸收，不另論罪。被告先後多次施用海洛因及竊盜之犯行，時間緊接，顯
    係基於概括之犯意，觸犯構成要件相同之罪名，各應依連續犯論以一罪，竊盜部
    分並從一重以竊盜既遂罪處段，並均加重其刑。被告自九十三年九月十五日八時
    許該次施用後起至同年十月十月四日八時許止多次施用海洛因之犯行，起訴固未
    論及，然因與業經起訴部分具連續犯之裁判上一罪關係，為起訴效力所及，基於
    審判不可分，本院自得一併審理。又查，被告前於九十一年六月二十八日，因施
    用第一、二級毒品案件，經本院以九十一年度訴字第五三八號判處有期徒刑八月
    、四月，並定應執行刑為有期徒刑十一月，同年十月十四日，並經臺灣高等法院
    台中分院駁回上訴而告確定，入監服刑後，於九十三年一月二日縮短刑期執行完
    畢，此有臺灣彰化地方法院檢察署刑案資料查註紀錄表及臺灣高等法院被告全國
    前案紀錄表各一份附卷可參，其受此有期徒刑執行完畢後，五年以內再犯有期徒
    刑以上之罪，均應依累犯規定遞加重其刑。爰審酌被告之品行、犯罪之動機、目
    的、施用毒品係自戕身心，且曾因施用毒品而送強制戒治處分，猶不知悔改，未
    能戒除毒癮，竟又再度施用第一級毒品，顯乏禁絕毒害之決心暨考量其所行竊財
    物之價值及犯後坦承犯行尚知悔悟等一切情狀，分別量處如主文所示之刑，並定
    應執行刑，以示懲儆。至公訴人以被告遊手好閒，多次犯竊盜罪嫌，危害社會治
    安，而請求依竊盜犯贓物犯保安處分條例對之宣告保安處分一節，按被告前尚無
    竊盜前科，有前揭刑事前案紀錄可查，且本件被告乃為換取毒品而下手行竊，所
    竊取之物，復多以週遭親友或鄰近園藝業者種植之盆栽為主，難認被告有犯罪之
    習慣或以犯竊盜為常業，尚無依竊盜犯贓物犯保安處分條例對被告宣告保安處分
    之必要，附帶說明。
四、公訴意旨另指稱被告自九十三年三月間某日起至前揭本院九十三年度訴字第五七
    六號九十三年六月十八日宣示判決日止，另有多次施用第一級毒品海洛因之犯行
    云云。按案件曾經判決確定者，應諭知免訴之判決，刑事訴訟法第三百零二條第
    一款定有明文；又訴訟上所謂一事不再理之原則，關於實質上一罪或裁判上一罪
    ，均有其適用，連續犯係裁判上之一罪，其一部分犯罪事實曾經判決確定者，其
    效力當然及於全部，故檢察官復將其他部分重行起訴，應諭知免訴之判決（參照
    最高法院四十九年度臺非字第二０號判例意旨）。查前開事實與本院前揭九十三
    年度訴字第五七六號刑事判決施用第一級毒品部分為具連續犯關係之同一案件，
    且屬前揭刑事判決九十三年六月十八日宣示判決日前所得審理之事實，上開犯罪
    事實之一部分既曾經判決確定，其效力當然及於全部，公訴人再將此部分重行起
    訴，原應諭知免訴之判決，然因此部分公訴人認與前述業已論罪科刑部分具連續
    犯之裁判上一罪關係，自不另為免訴之諭知，附此說明。
五、末按，於直系血親、配偶或同財共居親屬之間，犯竊盜罪者，得免除其刑，前項
    親屬或其他五親等內血親或三親等內姻親之間，犯本章之罪者，須告訴乃論；又
    告訴經撤回者，應為不受理之判決；刑法第三百二十四條、刑事訴訟法第三百零
    三條第三款均定有明文。查被告另於九十三年七月十五日、同年月二十日、二十
    三日、二十五日、同年八月八日、同年八月十二日，因分別竊取其母庚○○○、
    其伯母丙○○及其姊己○○所有之茶葉二斤、洋酒四瓶、耳溫槍一支、冷氣機一
    台、辛夷花盆栽五株、電視機一台及茶葉一罐等物，經庚○○○、丙○○、己○○提起告訴後，由公訴人起訴在案（詳如起訴書附表編號一至五、編號九、十一
    ），於本院審理中，告訴人庚○○○、己○○到庭以言詞撤回告訴，丙○○則以
    書狀撤回告訴，此部分本應為不受理之判決，惟因此部分與前開業經論罪科刑部
    分具連續犯之裁判上一罪關係，爰不另為不受理之諭知，併此敘明。
據上論斷，應依刑事訴訟法第二百七十三條之一第一項、第二百九十九條第一項前段
，毒品危害防制條例第十條第一項，刑法第十一條前段、第五十六條、第三百二十條
第一項、第四十七條、第五十一條第五款，判決如主文。
本案經檢察官賴志盛到庭執行職務。
中　　　華　　　民　　　國　　　九十三　　年　　十一　　月　　二十四　　日
                                臺灣彰化地方法院刑事第二庭
                                    法      官  王義閔
右正本證明與原本無異。
如不服本判決，應於判決送達後十日內，向本院提出上訴狀( 須附繕本 )。
                                      法院書記官  詹國立
中　　　華　　　民　　　國　　　九十三　　年　　十一　　月　　二十四　　日
